【裁判字號】    92,親,143
【裁判日期】    921231
【裁判案由】    確認非婚生子女
【裁判全文】
臺灣高雄地方法院民事判決  九十二年度親字第一四三號
    原    告    乙○○
    被    告    甲○○
    兼法定代
    理人        丙○○  住高雄.
右當事人間確認非婚生子女事件，本院於民國九十二年十二月二十九日辯論終結，判
決如左：
    主    文
原告之訴駁回。
訴訟費用由原告負擔。
    事實及理由
一、原告起訴略以：原告與被告丙○○原為夫妻，兩造於民國九十二年九月間協議離
    婚，詎被告丙○○於兩造婚姻關係存續期間與人通姦，而於九十年八月四日生下
    被告甲○○，因被告甲○○之受胎期間係在原告與被告丙○○婚姻關係存續中，
    依法仍推定為原告之婚生子女。惟被告甲○○既非被告丙○○自原告受胎所生之
    子女，自應認原告與被告甲○○間並無親子關係，爰依民法第一千零六十三條，
    請求確認被告甲○○非自原告受胎所生之子女。
二、按「妻之受胎，係在婚姻關係存續中者，推定其所生子女為婚生子女」、「前項
    推定，如夫妻之一方能證明妻非自夫受胎者，得提起否認之訴。但應於知悉子女
    出生之日起，一年內為之」，民法第一千零六十三條第一項、第二項分別定有明
    文。是妻之受胎係在婚姻關係存續中者，依民法第一千零六十三條第一項規定，
    應推定其所生之子女為婚生子女。惟受此推定之子女，僅在夫妻之一方能證明妻
    非自夫受胎者，得依同條第二項規定，在知悉子女出生之日起一年內之起訴期間
    內以訴否認之。倘夫妻均已逾該項所定之起訴期間而未提起否認之訴，該子女在
    法律上不能不認為係夫之婚生子女，無論何人均不得再為相反之主張，亦即夫妻
    絕對地喪失否認權，任何人亦始終不得提起確認父子女關係存在與否或該子女為
    其所生子女之訴。上開法律之所以規定此一年之起訴期間，目的在早日確定法律
    上之父子女關係，以期保護婚生子女之地位（最高法院二十三年度上字第三四七
    三號及七十五年度台上字第二○七一號判例參照）。
三、原告主張被告丙○○於與原告婚姻關係存續期間，自他人受胎而生下被告甲○○
    等情，雖有戶籍謄本及ＤＮＡ鑑定報告一紙在卷可佐，堪信為真實。但甲○○於
    九十年八月四日出生時，原告曾陪同到醫院，於當即已知悉被告甲○○出生，業
    據原告自承在卷。是以原告知悉被告甲○○出生之日距今已逾二年，顯然已逾民
    法第一千零六十三條第二項規定得提起否認子女之訴之一年期間，揆諸前揭說明
    ，原告不能再起訴主張有反證推翻婚生子女之推定。為此，原告之訴為無理由，
    應以判決駁回之。
四、據上論結，本件原告之訴無理由，依民事訴訟法第第七十八條，判決如主文。
中      華      民      國    九十二    年      十二    月    三十一    日
                              臺灣高雄地方法院家事法庭
~B法      官  洪碩垣
右為正本，係照原本作成。
如不服本判決，應於送達後二十日內，向本院提出上訴狀。
中      華      民      國    九十一    年      十二    月    三十一    日
~B法院書記官  王少玲


司法院資訊處製作；財團法人民間司法改革基金會備份。
